【裁判字號】    95,易,2655
【裁判日期】    951113
【裁判案由】    竊盜
【裁判全文】
臺灣臺中地方法院刑事判決              95年度易字第2655號
公  訴  人  臺灣臺中地方法院檢察署檢察官
被      告  甲○○
上列被告因竊盜案件，經檢察官提起公訴（九十五年度偵字第一
六三五三號），本院判決如下：
    主    文
甲○○於夜間侵入住宅竊盜，累犯，處有期徒刑柒月。
    犯罪事實
一、甲○○前於民國九十二年間，曾因竊盜案件，經本院以九十
    二年度易字第二七四０號判處有期徒刑四月確定，甫在九十
    三年三月四日因易科罰金執行完畢；詎仍不知悔悟，其因無
    固定之收入來源，竟思以不正當之手段獲取不法財物，乃基
    於意圖為自己不法之所有之犯意，於九十五年七月十五日二
    十一時十分許之夜間，利用與其素不相識之乙○未將位於臺
    中縣烏日鄉○○○路二九八號住處之鐵門上鎖之際，擅自潛
    入乙○住屋之臥房內，徒手竊取乙○所有置於長褲口袋內之
    現金新臺幣（下同）三千元，得手後，適因乙○察覺有不熟
    識之人在屋內而加斥問，甲○○見事跡敗露，隨即轉身逃跑
    ，並在乙○住處之客廳內將其所竊得之現款三千元丟還予乙
    ○。嗣經乙○將甲○○留住後，送交據報前來處理之員警，
    始由警進而查悉上情。
二、案經臺中縣警察局烏日分局報請臺灣臺中地方法院檢察署檢
    察官偵查起訴。
    理    由
一、訊據被告甲○○固不否認有在前揭時、地，於夜間未經同意
    進入與其素不相識之證人即被害人乙○住宅內之事實，惟矢
    口否認有何竊盜之犯行，辯稱：伊係因酒後內急想要上廁所
    ，見乙○住處之鐵門半開，才進入乙○住宅內想借廁所。無
    奈乙○發覺後，以為伊要偷東西，並起身追打伊，伊趕緊把
    身上的現金九千元都丟給乙○，表明自己身上有錢，不需要
    偷乙○的錢，所以伊根本沒有任何竊取財物之行為云云。惟
    查：
（一）證人乙○已於本院審理時到庭指稱：七月十五日晚間九時
      許，伊躺在房間內休息，聽到住處鐵門被打開的聲音，伊
      以為是兒子回來了，所以不以為意。後來就發現有一女子
      即被告甲○○在伊房間門邊翻找伊放置於該處之長褲口袋
      ，並從裡面拿出錢來，伊隨即起身追躡被告，追到客廳後
      ，伊斥問被告從伊褲子口袋拿出多少錢，被告旋即從身上
      拿出三千元丟還予伊，之後伊並報警處理，員警趕到後，
      即將被告帶回警局製作筆錄等語綦詳，以證人乙○與被告
      素昧平生，復無怨隙，縱其見被告突然闖入住屋內因而心
      生不滿，惟證人乙○既無告訴被告侵入住宅之意（見警卷
      第一一頁之警詢筆錄），當更無可能故意捏造事實誣指被
      告有為竊盜犯行之理，是其前揭所指，當屬可信。且本件
      復有贓證物認領保管單一紙及現場相片四張得以佐證證人
      乙○指述之真實性（見警卷第二一頁、第一九頁至第二０
      頁），足認被告應有證人乙○所指之於夜間侵入住宅竊盜
      之犯行無訛。
（二）被告甲○○雖以前揭情詞置辯；惟其先於警詢時陳稱：伊
      進入乙○住處係為探訪友人等語（見警卷第六頁），嗣於
      偵查及本院訊問時又改稱：伊係因酒醉為如廁，始進入乙
      ○屋內云云（見偵查卷第六頁，本院卷第一六頁），就其
      侵入他人住宅之緣由，供詞前後反覆，莫衷一是，已難盡
      信其所陳為真。且被告未經他人同意而隨意進入他人之處
      所，本已於常情有違，其辯稱欲上廁所卻反而闖入並停留
      於證人乙○之臥室內，於情理上亦有未合。另被告前已因
      竊盜犯罪，經本院判處有期徒刑確定，並經易科罰金執行
      完畢，此有臺灣高等法院被告前案紀錄表可按，其對此類
      型之犯罪應有一定程度之警省，是被告若確有內急之狀況
      而需向未相熟稔之陌生人借用廁所，為免瓜田李下之嫌，
      亦應當面詢問獲得允諾後，始得進入他人屋內；詎被告捨
      此不為，竟恣意闖入他人住宅，且直驅臥室之內，其舉措
      之不合理尤甚。況被告既聲稱其酒後內急云云，然對其飲
      酒之處所及是否有與其飲酒聚會之友人，自警詢迄今均未
      置一詞，亦未聲請本院傳喚相關人證以佐證其辯詞之真實
      性，益徵被告所辯，實屬事後脫飾卸責之語，不足採信。
      準此，本件事證至臻明確，被告竊盜犯行洵堪認定。
二、按刑法稱夜間者，係指日出前，日沒後（刑事訴訟法第一百
    條之三第三項參照），本件被告甲○○於九十五年七月十五
    日二十一時十分許之日沒後，進入證人乙○住處內竊取財物
    現金三千元得手，核其所為係犯刑法第三百二十一條第一項
    第一款之於夜間侵入住宅竊盜罪。另被告有前開犯罪事實欄
    所載經有期徒刑宣告及執行完畢之情形，此有上揭臺灣高等
    法院被告前案紀錄表可查，被告於有期徒刑執行完畢後，五
    年以內故意再犯本件有期徒刑以上之罪，為累犯，應依刑法
    第四十七條第一項之規定予以加重其刑。爰審酌被告正值青
    壯，卻不思振作，奮發向上，求取正當工作，以謀固定之收
    入，竟猶貪取非份之財，竊盜他人之財物，既缺乏對他人財
    產權需予以尊重之觀念，復嚴重危害社會安全秩序，兼衡酌
    其於本件犯罪之動機、目的、手段，犯後飾詞否認犯行，未
    見悔悟之心之犯罪後態度等一切情狀，量處如主文所示之刑
    。檢察官雖於起訴書對被告本件加重竊盜犯行具體求處有期
    徒刑九月，然被告於本件僅竊取現金三千元得手，且該三千
    元現款於其遭查獲後，且經證人乙○領回，有前開贓物認領
    保管單一紙附卷可憑，被告犯罪所致之具體損害尚屬非鉅，
    本院於考量被告犯罪情節後，認對被告處予如主文所示之刑
    罰，已足收懲儆之效，是檢察官具體求刑之刑度稍嫌過重，
    併述明之。
據上論斷，應依刑事訴訟法第二百九十九條第一項前段，刑法第
三百二十一條第一項第一款、第四十七條第一項，判決如主文。
本案經檢察官林秀菊到庭執行職務。
中    華    民    國    95    年    11    月    13    日
                  刑事第一庭  審判長法  官  張國忠
                                    法  官  黃松竹
                                    法  官  陳思成
上正本證明與原本無異。
如不服本判決，應於送達後十日內向本院提出上訴狀（須附繕本
），上訴於臺灣高等法院臺中分院。
                                    書記官  王嘉麒
中    華    民    國    95    年    11    月    13    日
附錄論罪科刑法條
刑法第三百二十一條第一項第一款
犯竊盜罪而有左列情形之一者，處六月以上、五年以下有期徒刑
：
一、於夜間侵入住宅或有人居住之建築物、船艦或隱匿其內而犯
    之者。


司法院資訊處製作；財團法人民間司法改革基金會備份。
